【裁判字號】    94,上易,635
【裁判日期】    950331
【裁判案由】    賭博
【裁判全文】
臺灣高等法院高雄分院刑事判決         94年度上易字第635號
上  訴  人
即  被  告  甲○○
選任辯護人  柳聰賢律師
上列上訴人因賭博案件，不服臺灣高雄地方法院94年度易字第39
3 號中華民國94年8 月5 日第一審判決（起訴案號：臺灣高雄地
方法院檢察署94年度偵字第2629號），提起上訴，本院判決如下
：
    主  文
原判決撤銷。
甲○○共同以賭博為常業，累犯，處有期徒刑陸月，如易科罰金
以參佰元折算壹日。
扣案如附表所示之電動賭博機具伍拾柒台（含ＩＣ板伍拾柒塊）
、點數卡壹佰壹拾張、報表伍張及新台幣伍萬壹仟陸佰壹拾元，
均沒收。
    事  實
一、甲○○曾於民國90年間因妨害自由案件，經臺灣高等法院高
    雄分院判處有期徒刑10月，並經最高法院駁回上訴確定，於
    92年2 月5 日縮短刑期執行完畢出監。其自90年7 月11日起
    ，在高雄市○○區○○街552 號1 樓經營「尚介新遊藝場」
    ，雖領有高雄市政府營利事業登記證及高雄市政府電子遊戲
    場營業級別證，仍自93年1 月中旬起，以月薪新台幣（下同
    ）28, 000 元之代價僱用乙○○（業經臺灣高雄地方法院以
    94年度簡上字第272 號判處有期徒刑5 月確定）擔任現場服
    務人員，負責開分、洗分、換取寄分卡、依機具分數兌換現
    金之工作，2 人共同基於常業賭博之犯意聯絡，以附表所示
    之電動賭博機具，供不特定人以現金開分換取分數，再以電
    動賭博機具不同之比例計算分數之增減兌換現金賭博財物，
    恃此營業收入及薪資維生，其賭博方式為賭客先在尚介新遊
    藝場任選電動賭博機具，再依機具內比例不同以現金兌換開
    分或由賭客直接將硬幣投入機具內將現金兌換為機具之分數
    ，賭客憑其所開分數於機具內押注，如押中，則依押中之倍
    數累積積分，如不中則押注之分數被機器沒入而歸遊藝場所
    得，待賭客不再玩時，即可依機具顯示之分數洗分，並以一
    定之比例向店員兌換等值之金錢；嗣於同年9 月25日凌晨3
    時45分許，適有賭客鄭文德（業經臺灣高雄地方法院以94
    年度簡字第455 號刑事簡易判決判處罰金1,000 元確定）在
    上開遊藝場內，把玩電動賭博機具「大象王國」累積200 分
    以後，以其所得積分向乙○○要求洗分，經乙○○確認並交
    付10元硬幣20枚後，鄭文德擬打玩其他需投幣之機台時，為
    喬裝賭客於店內埋伏之警員鄭鐵勇當場查獲，並當場自鄭文
    德手上扣得其所有、供犯賭博罪所得之現金200 元（業據臺
    灣高雄地方法院以94年度簡字第455 號判處罰金並沒收確定
    ）、及如附表所示之電動賭博機具57台（含ＩＣ板57塊）、
    甲○○所有供賭博所用之點數卡110 張、報表5 張及櫃檯內
    之兌換籌碼處之現金36,640元、賭博機具內之現金14,970元
    。
二、案經高雄市政府警察局三民第二分局報請臺灣高雄地方法院
    檢察署檢察官偵查起訴。
    理  由
壹、證據能力之說明：
  按被告以外之人（包括證人、鑑定人、告訴人、被害人及共
    同被告等）於檢察事務官、司法警察官或司法警察調查中所
    為之陳述，與審判中不符時，其先前之陳述具有較可信之特
    別情況，且為證明犯罪事實存否所必要者，得為證據，刑事
    訴訟法第159 條之2 定有明文。本件證人鄭文德於警詢時之
    供述與本院審理時證述就以積分向店家兌換現金之內容並不
    相符，本院審酌證人鄭文德於警詢時之供述距案發日較近，
    當時記憶自較深刻，可立即反應所知，不致因時隔日久而遺
    忘案情；且較無來自被告同庭在場之壓力而出於虛偽不實之
    指證，或事後串謀而故為迴護被告之機會，況其同時自白自
    己之賭博行為，衡情亦無虛偽自白之必要，參以證人鄭文德
    先前於警詢中所述係出於自由意志，並非受員警之強暴、脅
    迫、利誘或其他不正方法所為之非任意性陳述，及鄭文德之
    警詢筆錄亦經其閱覽簽名之事實，顯見證人鄭文德於警詢之
    陳述客觀上應具有較可信之特別情況，且亦為證明犯罪事實
    存否所必要，其於警詢中之證言自具有證據能力。辯護人雖
    稱證人鄭文德之警詢筆錄乃警員以誘導、解釋詢問之方式而
    得，應無證據能力云云，然查證人鄭文德於偵查中已具結證
    稱：「200 分有向店員換卡片，但來不及換就被查獲，另有
    拿200 元向店員換零錢想玩另一機台，警詢時沒說積分可換
    現金，警方沒有施脅迫利誘」等語（94年度偵字第18727 號
    偵卷第9 頁）。足見承辦警員於詢問鄭文德之製作筆錄過程
    ，並未施以強暴脅迫，對於鄭文德供述不明確之處，亦僅要
    求其仔細回想再做回答，並無辯護人所稱以誘導方式不正取
    供之情形。
  被告、選任辯護人及檢察官迄本院言詞辯論終結前，均未爭
    執證人乙○○、鄭鐵男於偵查中具結之證言之證據能力；復
    查上開證人偵訊之證述並無顯不可信之情況，是其等於偵查
    中之證述自有證據能力。
  按除顯有不可信之情況外，公務員職務上製作之紀錄文書、
    證明文書亦得為證據，刑事訴訟法第159 條之4 第1 款規定
    甚詳。查卷附之高雄市政府營利事業登記證等資料雖係被告
    以外之人於審判外所為之書面陳述，屬於傳聞證據，然係高
    雄市政府之公務員職務上所製作之紀錄文書，處於隨時可受
    公開檢查之狀態，復查無證據證明上開資料顯有不可信之情
    況，揆諸上開規定，亦具有證據能力。
  臨檢現場紀錄及警員鄭鐵男之書面報告係屬於證人審判外之
    書面陳述，法院無法以直接、言詞審理方式加以調查，亦無
    法使當事人對之行使正當法律程序所保障之對質詰問權，被
    告、辯護人於本院中陳明不同意作為證據使用，自應排除其
    證據能力。
  再按，傳聞法則乃對於被告以外之人於審判外之言詞或書面
    陳述，亦即針對被告以外之人於審判外以言詞或書面所為之
    供述證據而為之規範。卷附尚介新遊藝場相關機台之照片6
    幀，乃以科學、機械之方式，對於當時狀況所為忠實且正確
    之記錄，性質上並非供述證據，無刑事訴訟法第159 條第1
    項規定之適用。
貳、認定犯罪事實所憑證據及理由：
一、訊據上訴人即被告（以下簡稱被告）甲○○固坦承自90年7
    月11日起在高雄市○○區○○街552 號1 樓經營「尚介新遊
    藝場」，並擺設如附表所示之電動機具，及以月薪28,000元
    之代價僱用另案被告乙○○擔任現場服務人員，負責開分、
    洗分、兌換點數卡及現金之工作，嗣於上揭時間為警查獲賭
    客鄭文德在其遊藝場內賭博之事實，惟均矢口否認有何常業
    賭博之犯行，辯稱：並沒有以兌換現金的方式賭博財物，如
    果有兌換現金也應該是兌換鈔票而不是硬幣，客人累積的分
    數可以換點數卡，下次要玩時可以用點數卡來玩，當時客人
    鄭文德是要換另一投幣之機台而拿現金與店員換零錢以投幣
    云云。
二、惟查：
(一)、被告甲○○所經營之「尚介新遊藝場」確實允許客人將把
      玩店內電動機具所累積之分數向服務人員兌換硬幣，該店
      現場服務人員乙○○於上揭時、地，並曾因交付10元硬幣
      20枚予鄭文德而為警查獲之事實，業據被告甲○○於原審
      審理時供稱：200 元是機台的分數，因為有另外的機台，
      所以要換硬幣給鄭文德到投幣式的機台玩，機台沒有辦法
      開分的只能用投幣的方式，如果要玩別的機台就要換硬幣
      等語（見原審卷第31頁），並據證人鄭文德於警詢時證稱
      ：伊於93年9 月25日凌晨2 時50分許進入尚介新遊藝場，
      伊坐在大門左邊第4 號機台大象王國小瑪莉電玩賭博財物
      ，賭法是以現金向店家兌換開分與機台對賭，打完結算後
      再以積分向店家兌換現金，伊今天是向店內男員工兌換，
      每100 元兌換100 分，積分兌換現金亦依此比率兌換，當
      時機台顯示為200 分，伊隨即叫來男店員洗分，店員察看
      後隨即拿取10元硬幣20枚共計200 元交付給伊而當場為警
      查獲等語綦詳（見警卷第7 頁背面、第8 頁）；證人即查
      獲之警員鄭鐵勇於原審審理時亦證稱：當時喬裝成客人到
      現場查訪，在伊旁邊的客人鄭文德在伊查獲20分鐘之前就
      有兌現過1 次，只是動作太快沒有辦法查獲，之後鄭文德
      機台上有積分200 分，就跟服務人員要求洗分，服務人員
      給鄭文德20個10元硬幣，然後把機台分數洗掉，伊就當場
      查獲等語明確（見原審卷第29頁），並有高雄市政府建設
      局函附之尚介新遊藝場之營利事業登記資料1 份、現場照
      片6 張在卷可稽，及有如附表所示之電動賭博機具57台（
      含ＩＣ板57塊）、點數卡110 張、報表5 張、櫃檯內之兌
      換籌碼處之現金36,640元、賭博機具內之現金14,970元等
      物扣案可佐。顯見被告甲○○所經營之「尚介新遊藝場」
      確有允許客人可以向服務人員兌換金錢等情無疑。
(二)、又查，以公告查禁之電動賭博遊戲機賭博財物，即屬賭博
      行為，縱在合法登記之場所，以合法之機具從事射倖性之
      金錢財物輸贏行為，亦屬賭博行為。被告所經營之「尚介
      新遊藝場」雖依規定辦理營利事業登記證，此有高雄市政
      府核准該遊戲場經營之營利事業登記證1 紙附卷可稽，惟
      此僅係主管機關核准其為娛樂性電玩之經營，倘被告以之
      作為賭博性之經營，以合法之形式掩護非法，仍應受賭博
      罪之處罰。又系爭「尚介新遊藝場」內擺設如附表所示之
      電動賭博遊戲機之賭玩方式，係賭客先交付現金，由開分
      員依不同機具以不同比例開分，客人再以押分方式憑運氣
      把玩如附表所示機具與機具對賭，如押中可贏取倍數不等
      之分數，如不中則押注之分數被機器沒入而歸店方所得，
      ，業據一併遭查獲之店員乙○○以及賭客鄭文德於警詢中
      均供述在卷（見警卷第5 、7 頁），被告為該遊藝場負責
      人，衡情對機台之玩法應甚為了解，則賭客至「尚介新遊
      藝場」把玩前開機台時，其輸嬴之決定，於賭客押注後，
      純靠運氣而具射倖性，顯與一般益智型或須技巧之電動遊
      戲機把玩方式不同，且「尚介新遊藝場」確有兌換現金之
      情形，已如前述，是被告辯稱是經市政府合法登記營業，
      未有賭博行為云云，顯有可議。
(三)、復查，證人乙○○於本院審理經交互詰問時結證稱：「鄭
      文德有拿200 元跟我換20個10元硬幣，因為機台是投幣的
      ，不能用開分的，所以要換硬幣。當時打的機台上有200
      分，不直接將200 分移到另1 台，因為不能用現金換，那
      是用投幣的。我看到鄭文德將全部零錢投入機台裡面，分
      數不可以洗分換錢，硬幣不可以讓客人帶走，上班內外只
      有我一人，我一人看客人將錢全部投入機台等語（本院卷
      59-6 2頁）。然查被告遭查獲之機台有57台之多，則證人
      乙○○一人如何能夠監控所有之機台而均能目視所有的客
      人於有兌換零錢之時均將所兌換之零錢投入機台？乙○○
      又需從事為客人開分、洗分、兌換計分卡等工作，如謂其
      均能監控所有之客人將所兌換之零錢投入機台，此顯非一
      人獨力得以完成。再經本院詢以：「如果當天錢已經給鄭
      文德，而他不投幣要離開的話，你怎麼辦」？證人乙○○
      答稱：「一般客人不玩的話，我們會拿計分卡給他，等他
      下次來讓他繼續玩。如果客人不玩，錢也拿了，要離開，
      這種情形我還沒有遇到過，不知如何處理」等語。顯見其
      先前所證稱：「我一人看客人將錢全部投入機台」等語，
      應不實在。證人乙○○既證稱：「鄭文德是拿現金200 元
      兌換零錢，不是以分數洗分換錢」云云，鄭文德如係以自
      己之金錢來兌換零錢，則鄭文德是否要將零錢全數投進機
      台乃其自由，證人乙○○又何需監控鄭文德有無全入投入
      所兌換之零錢？是其證言不符常情，應係迴護被告之詞。
      另證人鄭文德於偵查中證稱：「另有拿出200 元向店員換
      零錢想玩另一機台。200 分有向店家換卡片，但來不及換
      就被查獲」（偵卷第9 頁）」等語，而於警詢時陳稱：「
      有以200 分換200 元之洗分、換現金」之情事（警卷第8
      頁），然查獲當時並未從證人鄭文德手中查得任何計分卡
      ，則其把玩機具「大象王國」機台所贏得之200 分究係作
      何處理？如鄭文德確實有以200 元現金與乙○○兌換零錢
      ，而乙○○亦有空暇為其兌換現金，則何以就鄭文德把玩
      機台贏得之200 分竟未能有空暇為其作兌換計分卡之處理
      ？顯見鄭文德所稱另有拿出200 元向店員換零錢想玩另一
      機台云云，核屬迴護被告之詞，該部分之證詞與本院上開
      查證之情形不符，應不足採。
(四)、被告雖又辯稱：伊經營電玩店時間長久，且警員曾證稱監
      控一個多月才查獲，如其有從事違法之賭博兌換現金行為
      ，則何以警察埋伏許久僅查獲一次云云，然一般電子遊藝
      場出入人數眾多，成分複雜，故電子遊藝場即使有與顧客
      兌換現金之賭博行為，然為避免容易遭受警方取締，因而
      限定僅對較為熟悉之顧客從事兌換現金之賭博行為，故警
      員埋伏多日亦查無所獲，亦與常情無違，不能因警員未曾
      查獲其他人於上開店內與被告有賭博兌換金錢之情形即認
      為該店未有從事賭博兌換現金之行為或僅查獲一人其證明
      力薄弱。且被告所經營之電動遊戲機具店業已辦理營利事
      業設立登記，規模龐大，有卷附之高雄市政府營利事業登
      記證影本及現場照片可稽，由該遊藝場之外觀並無法判定
      是否從事賭博之不法行為，任何不知情之不特定顧客均可
      前往從事消費活動，且前往消費之顧客非必定從事非法之
      賭博行為，故埋伏多日無所獲之事實並無法為有利於被告
      之判斷。
三、按刑法所稱之賭博行為，並無方法之限制，而係指以偶然事
    實之成就與否，決定財物輸贏之射倖行為，故雖有以偶然事
    實之成就與否決定輸贏之行為（如體育競賽、撲克牌遊戲、
    電動玩具遊戲等），如並非以此決定財物得喪變更之輸贏，
    即與刑法之賭博罪無涉。又賭博罪所謂財物，係指金錢或其
    他有經濟上價值之有體物而言。至於行為人有無利用把玩電
    動機具之輸贏情形藉以決定財物得喪變更之賭博行為，本應
    依嚴格之證據予以證明。查被告經營之「尚介新遊藝場」內
    所擺設之電動機具，既係由客人直接將硬幣投入機具內開分
    或以現金交由服務人員開分，再由賭客憑其所開分數於機具
    內押注，客人如押中，則依押中之倍數累積積分，不玩時，
    賭客可以累積之分數向服務人員兌換硬幣；如未押中，該次
    賭資則歸被告甲○○店家所有，乃係以偶然之勝負，決定財
    物之得失，揆諸前揭之說明，自屬賭博無疑，並不因所得財
    物之形式究係硬幣或紙鈔，甚或其他有經濟上價值之有體物
    而有不同。且參以硬幣原係流通貨幣，於我國境內均可流通
    使用，而將客人之積分兌換為硬幣以後，對於客人將如何使
    用兌換所得之硬幣，並無干涉之可能，為一般人所知，亦為
    被告所應知，然被告仍願將客人之積分兌換為硬幣，顯然應
    有藉此方式使客人得以將把玩店內擺設之電動賭博機具所累
    積之分數兌換為等值之財物之意；況且衡諸常情，若「尚介
    新遊藝場」無意藉此方式使客人得以將把玩店內機具所累積
    之分數兌換為等值之財物，在客人要求洗分後更換投幣式機
    台把玩之情形下，自應由現場服務人員代為投入硬幣即可，
    豈有再將硬幣交予客人自行投幣之必要，益徵被告確有以店
    內之電動賭博機具與賭客賭博財物無訛。
四、另按刑法上規定之常業犯，指反覆以同種類行為為目的之社
    會活動之職業性犯罪而言，至於犯罪所得之多寡，是否恃此
    犯罪為唯一之謀生職業，則非所問（最高法院85年度台上字
    第510 號判例可參），亦即刑法上之常業犯並不以行為人無
    其他職業為要件，只要行為人有反覆從事某種行為，並以該
    項行為之所得供作日常生活給養所須，有此主觀之意思，暨
    客觀之事實表現即為已足，且與其營業時間之長短無關。被
    告所經營之「尚介新遊藝場」內擺設之電動賭博機具多達57
    台，又僱用專職人員，給付薪資於上開電子遊戲場內從事遊
    戲機台開分、洗分及兌換現金工作，揆諸前揭判例意旨，被
    告與共犯乙○○既透過前開賭博性電子遊戲機具與不特定賭
    客反覆為賭博之犯行，足見上開「尚介新遊藝場」經營之規
    模不小，已足認其業已恃此營生，被告顯係以常業賭博之犯
    意為之甚明。
五、綜上所述，被告上開所辯顯係卸責之詞，不足採信。此外，
    復有如附表所示之電動賭博機具57台（含ＩＣ板57塊）、點
    數卡110 張、報表5 張及櫃檯內之現金36,640 元、機具內
    之現金14,970元扣案足資佐證，本件事證明確，被告犯行洵
    堪認定。
參、論罪及科刑之理由：
一、核被告甲○○所為，係犯刑法第267 條之常業賭博罪。又因
    本罪性質上為繼續犯，以行為人基於常業之犯意而著手為賭
    博行為時，即屬成立犯罪，是以凡基於常業之犯意為著手而
    繼續參與此項賭博行為者，因其實施賭博之目的行為均在犯
    罪繼續實施之中，仍屬常業賭博罪為繼續犯犯行之部分行為
    ，此項行為既該當本罪犯罪構成要件之行為，依同屬正犯之
    法理，自無由不論以正犯之理。是以，被告與經判決確定之
    乙○○（自93年1 月中旬起受雇於被告）就上開常業賭博犯
    行，彼此間具有犯意聯絡及行為分擔，為共同正犯。公訴意
    旨認被告基於常業賭博之犯意，自85年8 月15起即在高雄市
    三民區○○街552 號1 樓經營「尚介新遊藝場」，在內擺設
    電動賭博機具，並自93年1 月中旬某日雇用有犯意聯絡之乙
    ○○共同基於賭博而營生云云，然查：被告係於90年7 月11
    日始擔任尚介新遊藝場負責人而經營遊藝場，此有高雄市政
    府營利事業登記公示資料、高雄市政府電子遊戲場級別證、
    高雄市政府營利事業登記證等影本各1 份在卷足考（偵緝卷
    15-16 頁），公訴意旨雖認被告自85年8 月15日起即有擺設
    賭博機具供人賭博之常業賭博犯行，然查：尚介新遊藝場雖
    於85年8 月15日已有登記成立，然不僅被告係於90年7 月11
    日始取得該遊藝場之營利事業負責人登記，且係自93年1 月
    中旬起始僱用共犯乙○○，並共同以所擺設之電子遊戲機檯
    與不特定客人賭博為業，況被告於90年間因妨害自由案件經
    判處有期徒刑10月確定，於91年4 月23日入監，指揮書執行
    完畢日期為92年2 月22日，因累進處遇縮短刑期18日，於92
    年2 月5 日執行完畢出監（見臺灣高等法院被告前案紀錄表
    及臺灣高雄地方法院檢察署刑案資料查註紀錄表），並無積
    極證據足以證明被告自擔任負責人起即有常業賭博犯行，遑
    論係入監執行之期間，被告既自93年1 月中旬某日始雇用乙
    ○○，乙○○為被告之受雇人，其看顧、經營遊藝場除以所
    擺設之電子遊戲機檯讓不特定客人把玩外，更以賭博之方式
    為該遊藝場牟利，其牟利之方式當與被告有犯意之合致。本
    院認被告至遲應自93年1 月中旬起即有共同以賭博為常業之
    事實而乏證據證明被告於93年1 月中旬之前至85年8 月15日
    間有何刑法第267 條之常業賭博犯行，此部分自無由論斷被
    告之罪行，起訴書所載被告犯罪時間，即有誤會，惟此部分
    與其被訴有罪部分，有實質上一罪之關係，爰不另為無罪諭
    知。又被告曾於90年間因妨害自由案件，經臺灣高等法院高
    雄分院判處有期徒刑10月，並經最高法院駁回上訴確定，於
    92年2 月5 日縮短刑期執行完畢出監，此有臺灣高等法院被
    告前案紀錄表及臺灣高雄地方法院檢察署刑案資料查註紀錄
    表各1 份在卷可按，其於受有期徒刑執行完畢後，5 年以內
    再犯有期徒刑以上之本罪，為累犯，應依刑法第47條之規定
    ，加重其刑。
二、原審據以論罪科刑，固非無見。然查，尚介新遊藝場雖係於
    85年8 月15日設立登記，然被告係於90年7 月11日始擔任負
    責人而經營尚介新遊藝場，此有高雄市政府營利事業登記公
    示資料、高雄市政府營利事業登記證等在卷足考，並為被告
    所坦認在卷，原審認為被告自85年8 月15日起即擔任該遊藝
    場負責人，以及自85年8 月15日起迄93年1 月中旬之前即有
    常業賭博犯行，其事實認定即有疏失，自有未洽，被告上訴
    否認犯罪，固無足取，惟原判決此部分既有可議，自應予以
    撤銷改判。爰審酌被告素行並非良好，有臺灣高等法院被告
    前案紀錄表在卷可憑，被查獲經營賭博性電玩，規模龐大，
    敗壞社會善良風氣，犯後飾詞否認，尚難認有悔意，惟念賭
    博之所得金額尚非鉅大，及被告之犯罪動機、目的、手段、
    時間長短及犯罪所得等一切情狀，仍量處如原審判決之有期
    徒刑6 月並諭知易科罰金之折算標準，以資懲儆。扣案如附
    表所示之電動賭博機具57台（含ＩＣ板57塊）及機具內之現
    金14,970元、櫃檯內之現金36,640元，分別係當場賭博所用
    之器具及在賭檯或兌換籌碼處之財物，均應依刑法第266 條
    第2 項規定，不問屬於犯人與否，均併予宣告沒收；扣案如
    附表所示之點數卡110 張及報表5 張等物，係供常業賭博犯
    罪所用，且為被告所有之物，業據被告陳明在卷可按，均應
    依刑法第38條第1 項第2 款之規定，宣告沒收。
據上論斷，應依刑事訴訟法第369 條第1 項前段、第364 條、第
299 條第1 項前段、刑法第第28條、第267 條、第266 條第2項
、第41條第1 項前段、第47條、第38條第1 項第2 款，罰金罰鍰
提高標準條例第1 條前段、第2 條，判決如主文。
本案經檢察官邱榮藏到庭執行職務。
中    華    民    國    95    年    3     月    31    日
                  刑事第一庭    審判長法  官  李炫德
                                      法  官  李淑惠
                                      法  官  簡志瑩
以上正本證明與原本無異。
不得上訴。
中    華    民    國    95    年    3     月    31    日
                                      書記官  白  蘭
附錄法條：
中華民國刑法第267條
(常業賭博罪)
以賭博為常業者，處2 年以下有期徒刑，得併科1000元以下罰金
。
附表
┌───────────┬──────────────┐
│電動賭博機具種類      │數                        量│
├───────────┼──────────────┤
│滿貫大亨              │8台（含ＩＣ板8塊）          │
├───────────┼──────────────┤
│金象王                │1台（含ＩＣ板1塊）          │
├───────────┼──────────────┤
│大象王國              │1台（含ＩＣ板1塊）          │
├───────────┼──────────────┤
│龍飛鳳舞              │1台（含ＩＣ板1塊）          │
├───────────┼──────────────┤
│超級神農              │1台（含ＩＣ板1塊）          │
├───────────┼──────────────┤
│彩金魔象              │1台（含ＩＣ板1塊）          │
├───────────┼──────────────┤
│大舞台                │1台（含ＩＣ板1塊）          │
├───────────┼──────────────┤
│瑪琍大戰              │1台（含ＩＣ板1塊）          │
├───────────┼──────────────┤
│超級世紀賓果          │5台（含ＩＣ板5塊）          │
├───────────┼──────────────┤
│台灣大老二            │1台（含ＩＣ板1塊）          │
├───────────┼──────────────┤
│迷十三                │5台（含ＩＣ板5塊）          │
├───────────┼──────────────┤
│夢幻金明星            │5台（含ＩＣ板5塊）          │
├───────────┼──────────────┤
│7PK                   │23台（含ＩＣ板23塊）        │
├───────────┼──────────────┤
│鑽石列車              │3台（含ＩＣ板3塊）          │
├───────────┴──────────────┤
│共計57台（含ＩＣ板57塊）                            │
├──────────────────────────┤
│點數卡（1,000分） 44張                              │
├──────────────────────────┤
│點數卡（500分）36張                                 │
├──────────────────────────┤
│點數卡（100分）30張                                 │
├──────────────────────────┤
│報表5張                                             │
├──────────────────────────┤
│櫃檯內之現金36,640元                                │
├──────────────────────────┤
│機具內之現金14,970元                                │
└──────────────────────────┘


司法院資訊處製作；財團法人民間司法改革基金會備份。
